臺灣臺南地方法院刑事判決
111年度金訴字第781號
公  訴  人  臺灣臺南地方檢察署檢察官
被      告  李濟珊


上列被告因詐欺等案件，經檢察官提起公訴（111年度偵字第730
5號、111年度偵字第9836號），被告於準備程序中，就被訴事實
為有罪之陳述，經受命法官告知簡式審判程序意旨，並聽取檢察
官、被告之意見後，本院合議庭裁定由受命法官獨任依簡式審判
程序審理，判決如下：
    主  文
李濟珊犯三人以上共同詐欺取財罪，共五罪，各處有期徒刑壹年
貳月；應執行有期徒刑壹年陸月，緩刑伍年，並應以如附表A所
示方式履行賠償義務。
    犯罪事實及證據名稱
一、本件犯罪事實及證據，除如附件（即檢察官起訴書）所示證
    據部分補充「被告李濟珊於審理中之自白（見金訴字卷第46
    、55頁）、本院111年度南司刑移調字第763號民國111年10
    月6日調解筆錄、本院111年度南司刑移調字第829號民國111
    年10月25日調解筆錄及本院111年度南司刑移調字第896號民
    國111年11月15日調解筆錄（見金訴字卷第75、105、129頁
    ）」外，其餘均引用附件之記載。
二、依本案犯罪情節，本案詐騙集團各成員間係以詐騙他人財物
    為目的，推由集團成員以詐術騙取告訴人等所交付款項後，
    復透過相互聯繫、分工、輾轉交付等環節，取得該等款項。
    又本案詐騙集團成員除被告外，尚包含本件暱稱「張曉芳」
    、「BITO俊城」及對告訴人等施以詐術之人，核屬三人以上
    ，以實施詐術為手段，所組成具牟利性、持續性之有結構性
    犯罪組織，合於組織犯罪防制條例所稱之犯罪組織。
三、核被告李濟珊就附表一編號1（即告訴人劉靜）所為，係犯
    「刑法第339條之4第1項第2款之三人以上共同犯詐欺取財罪
    、組織犯罪防制條例第3條第1項後段之參與犯罪組織罪、洗
    錢防制法第14條第1項之洗錢罪」；就附表一編號2至5所為
    ，係4次犯「刑法第339條之4第1項第2款之三人以上共同犯
    詐欺取財罪及洗錢防制法第14條第1項之洗錢罪」。
四、相關罪數部分：
　1.按共同正犯之成立，祇須具有犯意之聯絡，行為之分擔，既
    不問犯罪動機起於何人，亦不必每一階段犯行，均經參與；
    共同正犯間，非僅就其自己實施之行為負其責任，並在犯意
    聯絡之範圍內，對於他共同正犯所實施之行為，亦應共同負
    責（最高法院109年度臺上字第1603號刑事判決意旨參照）
    。共同正犯之意思聯絡，原不以數人間直接發生者為限，縱
    有間接之聯絡者，亦包括在內（最高法院109年度臺上字第2
    328號刑事判決意旨參照）。共同實行犯罪行為之人，在合
    同意思範圍內，各自分擔犯罪行為之一部，相互利用他人之
    行為，以達其犯罪之目的者，即應對於全部所發生之結果共
    同負責；且共同正犯不限於事前有協定，即僅於行為當時有
    共同犯意之聯絡者亦屬之，且表示之方法，不以明示通謀為
    必要，即相互間有默示之合致亦無不可（最高法院103年度
    臺上字第2335號刑事判決意旨參照）。被告就本案各次犯行
    ，與「張曉芳」、「BITO俊城」及本案詐騙集團其他成員，
    均有犯意聯絡及行為分擔，均應論以共同正犯。
  2.另按組織犯罪防制條例係藉由防制組織型態之犯罪活動為手
    段，以達成維護社會秩序、保障人民權益之目的，乃於該條
    例與後段，分別對於「發起、主持、操縱、指揮」及「參與
    」犯罪組織者，依其情節不同而為處遇，行為人雖有其中一
    行為（如參與），不問其有否實施各該手段（如詐欺）之罪
    ，均成立本罪。然在未經自首或有其他積極事實，足以證明
    其確已脫離或解散該組織之前，其違法行為，仍繼續存在，
    即為行為之繼續，而屬單純一罪，至行為終了時，仍論為一
    罪。又加重詐欺罪係侵害個人財產法益之犯罪，其罪數計算
    ，以被害人數、被害次數之多寡，決定其犯罪之罪數；核與
    參與犯罪組織罪之侵害社會法益，因應以行為人所侵害之社
    會全體利益為準據，認定係成立一個犯罪行為，有所不同。
    是以倘若行為人於參與犯罪組織之繼續中，先後加重詐欺數
    人財物，因行為人僅為一參與組織行為，侵害一社會法益，
    應僅就首次犯行論以參與犯罪組織罪及加重詐欺罪之想像競
    合犯；而其後之犯行，乃為其參與組織之繼續行為，為避免
    重複評價，當無從將一參與犯罪組織行為割裂再另論一參與
    犯罪組織罪，而與其後所犯加重詐欺罪從一重論處之餘地。
    因而，行為人以一參與詐欺犯罪組織，並分工加重詐欺行為
    ，同時觸犯參與犯罪組織罪及加重詐欺取財罪，雖其參與犯
    罪組織之時、地與加重詐欺取財之時、地，在自然意義上非
    完全一致，然二者仍有部分合致，且犯罪目的單一，依一般
    社會通念，認應評價為一罪方符合刑罰公平原則，應屬想像
    競合犯，如予數罪併罰，反有過度評價之疑。故被告所為參
    與犯罪組織罪，應與其等所犯首次加重詐欺取財罪成立想像
    競合犯，而從較重之加重詐欺取財罪處斷。又如行為人於參
    與同一詐欺集團之多次加重詐欺行為，因部分犯行發覺在後
    或偵查階段之先後不同，肇致起訴後分由不同之法官審理，
    為裨益法院審理範圍明確、便於事實認定，即應以數案中「
    最先繫屬於法院之案件」為準，以「該案件」中之「首次」
    加重詐欺犯行與參與犯罪組織罪論以想像競合。
  3.又被告於本案以前並無與本案相關之財產犯罪前科，有臺灣
    高等法院被告前案紀錄表在卷可參，堪認被告就附表一編號
    1所示詐欺取財犯行，係被告參與本案詐騙集團犯罪組織後
    首次繫屬於法院之案件，揆諸上揭說明，被告就「附表一編
    號1」部分所為，係以一行為犯參與犯罪組織罪、三人以上
    共同詐欺取財罪及洗錢罪；就「附表二編號2至5」部分，則
    皆係以一行為犯三人以上共同詐欺取財罪及洗錢罪，均為想
    像競合犯，俱應依刑法第55條前段規定，分別從一重論以三
    人以上共同詐欺取財罪處斷。又起訴書所犯法條關於「洗錢
    防制法第2條第1款」部分當係同法第2條第2款之誤載。
　4.另按詐欺取財罪係為保護個人之財產法益而設，行為人所犯
    罪數之計算，自應依遭詐騙之被害人人數計算。況詐欺集團
    成員係就各個不同被害人分別施行詐術，被害財產法益互有
    不同，個別被害事實獨立可分，應各別成立一罪，而予以分
    論併罰，自不能以車手係於同一時地合併或接續多次提領款
    項為由，而認其僅能成立一罪（最高法院110年度臺上字第5
    643號刑事判決意旨參照）。本件被告對附表一編號1至5所
    犯三人以上共同詐欺取財罪，各係分別侵害不同告訴人之獨
    立財產監督權，犯意各別，行為互殊，應予分論併罰。
五、再按想像競合犯之處斷刑，本質上係「刑之合併」。其所謂
    從一重處斷，乃將想像競合犯組成之評價上數罪，合併為科
    刑一罪，其所對應之刑罰，亦合併其評價上數罪之數法定刑
    ，而為一個處斷刑。易言之，想像競合犯侵害數法益者皆成
    立犯罪，論罪時必須輕、重罪併舉論述，同時宣告所犯各罪
    名，包括各罪有無加重、減免其刑之情形，亦應說明論列，
    量刑時併衡酌輕罪部分量刑事由，評價始為充足，然後依刑
    法第55條前段規定「從一重處斷」，非謂對於其餘各罪可置
    而不論。因此，法院決定處斷刑時，雖以其中最重罪名之法
    定刑，做為裁量之準據，惟於裁量其輕重時，仍應將輕罪合
    併評價在內（最高法院108年度臺上字第4405、4408號刑事
    判決意旨參照）。被告上開各犯行雖均已從一重之刑法加重
    詐欺取財罪處斷，然被告於審理中自白洗錢犯行，本院於後
    述量刑時，仍當一併衡酌此部分合於洗錢防制法第16條第2
    項減輕事由之情形。　　　　
六、爰審酌被告知悉現今社會詐欺犯罪橫行，對民眾之財產及社
    會秩序產生重大侵害，竟心存僥倖，參與詐騙集團之詐欺取
    財及洗錢等犯行，提供帳戶並轉出詐欺款項予所屬詐欺集團
    成員，製造金流斷點，隱匿上開詐欺所得去向，使詐欺集團
    坐領不法利益，助長原已猖獗之詐騙歪風，侵害他人財產法
    益，危害社會金融秩序，考量被告於審理中坦承犯行，並未
    實際參與全程詐騙行為，亦非詐欺集團之核心成員，又被告
    業與大部分告訴人成立調解（詳附表A所示），兼衡告訴人
    等對於本件之態度、被告符合洗錢罪之減輕其刑事由、被告
    無不良素行、犯罪動機、目的、手段、造成之損害、犯後態
    度、智識程度及家庭生活狀況等一切情狀，分別量處如主文
    所示之刑，並審酌被告所犯各罪之態樣、手段、動機均相同
    ，於併合處罰時其責任非難重複之程度等情，酌定如主文所
    示之應執行刑，以資處罰。
七、又被告前未曾因犯罪受有期徒刑以上刑之宣告，有臺灣高等
    法院被告前案紀錄表存卷可查，其因一時失慮，致罹刑典，
    惟於審理中坦承犯行，並同意以附表A所示內容賠償告訴人
    ，告訴人亦願意原諒被告，或收訖全部款項後原諒被告，同
    意給予被告緩刑宣告等語（參見上開調解筆錄內容），足認
    被告經此教訓，應知所警惕而無再犯之虞，故本件所宣告之
    刑以暫不執行為適當，依刑法第74條第1項第1款之規定，併
    諭知被告緩刑5年，以啟自新。復就被告同意給付之損害賠
    償金額及方式，另依刑法第74條第2項第3款規定，諭知其應
    以附表A所示方式向告訴人支付之；倘被告不履行，且情節
    重大，足認原宣告之緩刑難收其預期效果，而有執行刑罰之
    必要者，依刑法第75條之1第1項第4款規定，得撤銷其緩刑
    宣告，附此敘明。
八、另本件考量被告業已成立如附表A所示之調解，若再就被告
    之犯罪所得予以沒收或追徵，顯有過苛之虞，且乏刑法上之
    重要性，斟酌本院所處之刑度已足評價被告之不法行為，依
    刑法第38條之2第2項規定，不為沒收、追徵之諭知。續按「
    犯第14條之罪，其所移轉、變更、掩飾、隱匿、收受、取得
    、持有、使用之財物或財產上利益，沒收之」，洗錢防制法
    第18條第1項前段定有明文。此一規定係採義務沒收主義，
    只要合於法條規定，法院即應為相關沒收之諭知，然該洗錢
    行為之標的是否限於行為人所有者始得宣告沒收，法無明文
    ，實務上一向認為倘法條並未規定「不問屬於犯罪行為人與
    否均沒收」時，自仍以屬於被告所有者為限，始應予沒收。
    查被告所收取之贓款，轉予該詐欺集團核心成員，並非被告
    所有，亦非在其實際掌控中，則其對該款項已無事實上之支
    配管領力，故毋庸依上開規定宣告沒收。
九、另按110年12月10日公布之司法院大法官釋字第812號解釋意
    旨略以：106年4月19日修正公布之組織犯罪防制條例第3條
    第3項規定：「犯第1項之罪者，應於刑之執行前，令入勞動
    場所，強制工作，其期間為3年。」（嗣107年1月3日修正公
    布第3條，但本項並未修正）就受處分人之人身自由所為限
    制，違反憲法比例原則及憲法明顯區隔原則之要求，與憲法
    第8條保障人身自由之意旨不符，應自本解釋公布之日起失
    其效力等語。故被告雖犯組織犯罪防制條例第3條第1項後段
    之罪，然已無庸審酌是否宣告強制工作，附此敘明。
據上論斷，應依刑事訴訟法第273條之1第1項、第284條之1、第2
99條第1項前段、第310條之2、第454條第2項，組織犯罪防制條
例第3條第1項後段，洗錢防制法第14條第1項、第16條第2項，刑
法第11條前段、第28條、第339條之4第1項第2款、第55條前段、
第51條第5款、第74條第1項第1款、第2項第3款，刑法施行法第1
條之1第1項，判決如主文。
本案經檢察官蔡佳蒨提起公訴，檢察官李佳潔到庭執行職務。
中　　華　　民　　國　　111 　年　　11　　月　　22　　日
                  刑事第八庭    法  官  盧鳳田
以上正本證明與原本無異。
如不服本判決應於收受本判決後20日內向本院提出上訴書狀，並
應敘述具體理由。其未敘述上訴理由者，應於上訴期間屆滿後20
日內向本院補提理由書狀（均須按他造當事人之人數附繕本）「
切勿逕送上級法院」。 
                                書記官  洪筱喬
中　　華　　民　　國　　111 　年　　11　　月　　24　　日
附錄論罪科刑法條：
組織犯罪防制條例第3條第1項：
發起、主持、操縱或指揮犯罪組織者，處3年以上10年以下有期
徒刑，得併科新臺幣1億元以下罰金；參與者，處6月以上5年以
下有期徒刑，得併科新臺幣1000萬元以下罰金。但參與情節輕微
者，得減輕或免除其刑。
洗錢防制法第2條：
本法所稱洗錢，指下列行為：
一、意圖掩飾或隱匿特定犯罪所得來源，或使他人逃避刑事追訴
    ，而移轉或變更特定犯罪所得。
二、掩飾或隱匿特定犯罪所得之本質、來源、去向、所在、所有
    權、處分權或其他權益者。
三、收受、持有或使用他人之特定犯罪所得。
洗錢防制法第14條：
有第2條各款所列洗錢行為者，處7年以下有期徒刑，併科新臺幣
500萬元以下罰金。
前項之未遂犯罰之。
前2項情形，不得科以超過其特定犯罪所定最重本刑之刑。
刑法第339條之4第1項：
犯第339條詐欺罪而有下列情形之一者，處1年以上7年以下有期
徒刑，得併科100萬元以下罰金：
一、冒用政府機關或公務員名義犯之。
二、三人以上共同犯之。
三、以廣播電視、電子通訊、網際網路或其他媒體等傳播工具，
    對公眾散布而犯之。前項之未遂犯罰之。
◎附表A： 1.（參見本院111年度南司刑移調字第763號民國111年10月6日調解筆錄，見本院金訴卷第75頁）： 　李濟珊應給付李睿麒新臺幣3萬元，給付方式如下：於民國111年10月15日起至全部清償完畢止，按每3個月於第3個月15日前（含當日）各給付新臺幣3千元，如有一期未按時履行，視為全部到期（並有指定匯入帳戶）。 2.（參見本院111年度南司刑移調字第829號民國111年10月25日調解筆錄，見本院金訴卷第105頁）： 　李濟珊應給付王志凌新臺幣6萬元，給付方式如下：於民國111年11月15日起至全部清償完畢止，按每3個月於第3個月15日前（含當日）各給付新臺幣6千元，如有一期未按時履行，視為全部到期（並有指定匯入帳戶）。 3.（參見本院111年度南司刑移調字第829號民國111年10月25日調解筆錄，見本院金訴卷第105頁）： 　李濟珊應給付吳上豪新臺幣3萬2千5百元，給付方式如下：於民國111年11月15日起至全部清償完畢止，按每3個月於第3個月15日前（含當日）各給付新臺幣3千元（最後一期金額為新臺幣2千5百元），如有一期未按時履行，視為全部到期（並有指定匯入帳戶）。 4.（參見本院111年度南司刑移調字第896號民國111年11月15日調解筆錄，見本院金訴卷第129頁）： 　李濟珊當場給付劉靜新臺幣1萬3千5百元完畢。 

◎附件（附件內容除列出者，餘均省略）　　
臺灣臺南地方檢察署檢察官起訴書
                                     111年度偵字第7305號
                                     111年度偵字第9836號
　　被　　　告　李濟珊
上列被告因詐欺等案件，業經偵查終結，認應提起公訴，茲將犯
罪事實及證據並所犯法條分敘如下：
　　　　犯罪事實
一、李濟珊於民國110年10月25日18時許，在臉書社群網站（下
    稱臉書）發現投資廣告而與LINE暱稱「張曉芳」、「BITO俊
    城」之人聯繫，「張曉芳」、「BITO俊城」向李濟珊稱須提
    供個人資料及網路銀行帳號密碼，且幫忙轉帳即可賺取獲利
    等語。李濟珊已知提供金融帳戶資料予他人使用、為他人提
    領款項之獲利方式顯與一般合法工作有異，上開說詞應係詐
    欺集團為獲取其帳戶供作詐騙帳戶使用並使其從事提領不法
    詐騙款項之洗錢行為，其可預見提供其個人金融帳戶予他人
    使用，將淪為詐騙集團詐財之工具，仍不違反其本意，與身
    分不詳LINE暱稱「張曉芳」、「BITO俊城」之人及所屬詐騙
    集團其他成年成員基於3人以上共同加重詐欺取財、提領匯
    入款項交付不明人士之掩飾犯罪所得去向之共同洗錢犯意，
    與參與洗錢犯罪組織之不確定故意之犯意聯絡，於110年11
    月3日13時37分前某時，將所申辦之中國信託商業銀行（下
    稱中信銀行）帳號000000000000號帳戶之資料提供予「張曉
    芳」、「BITO俊城」及所屬之詐欺集團，同意提供帳戶及依
    指示提領並交付匯入款項。「張曉芳」、「BITO俊城」於取
    得李濟珊提供之中信銀行金融帳戶資料後，即由其所屬之詐
    欺集團成員以附表一所示之詐騙方式，詐欺附表一所示之人
    ，致附表一所示之人陷於錯誤，於附表一所示之時間，匯款
    附表一所示之金額至李濟珊上開中信銀行帳戶內。李濟珊即
    依該詐欺集團成員指示，於附表二所示時間，將匯入其上開
    中信銀行帳戶之款項，以附表二所示之金額轉匯至附表二所
    示詐欺集團成員指示之金融帳戶，另詐欺集團成員亦操作上
    開中信銀行網路銀行帳戶將款項轉出，以上開方式使詐欺集
    團取得詐騙款項並轉匯該等款項掩飾匯入詐騙款項去向。李
    濟珊並取得新臺幣（下同）6,000元之報酬。嗣經附表一所
    示之人察覺有異而報警，經警循線查悉上情。
二、案經劉靜訴由彰化縣警察局彰化分局、李睿麒、王志凌、吳
    上豪、李千玉訴由雲林縣警察局西螺分局報告偵辦。
　　　　證據並所犯法條
一、證據清單暨待證事實
編號 證據名稱 待證事實 1 被告李濟珊於警詢及偵訊中之供述 被告提供其所有之中信銀行帳戶資料與「張曉芳」、「BITO俊城」，並依指示將匯入款項匯出，且被告知悉詐欺集團成員操作其中信銀行帳戶網路銀行進行轉帳之事實。 2 告訴人劉靜於警詢時之指述 告訴人劉靜遭詐騙，匯款附表編號1所示金額至被告名下中信銀行帳戶之事實。  手機存款交易明細查詢截圖、LINE對話紀錄截圖  3 告訴人李睿麒於警詢中之指述 告訴人李睿麒遭詐騙，匯款附表編號2所示金額至被告名下中信銀行帳戶之事實。  手機轉帳交易畫面截圖、軟體使用畫面截圖、LINE對話紀錄截圖  4 告訴人王志凌於警詢中之指述 告訴人王志凌遭詐騙，匯款附表編號3所示金額至被告名下中信銀行帳戶之事實。  手機轉帳交易畫面截圖、LINE對話紀錄截圖  5 告訴人吳上豪於警詢中之指述 告訴人吳上豪遭詐騙，匯款附表編號4所示金額至被告名下中信銀行帳戶之事實。  LIN對話紀錄截圖  6 告訴人李千玉於警詢中之指述 告訴人李千玉遭詐騙，匯款附表編號5所示金額至被告名下中信銀行帳戶之事實。  手機轉帳交易畫面截圖、LINE對話紀錄截圖  7 中信銀行帳號000000000000號帳戶交易明細 告訴人5人因受詐欺而匯入之款項，遭被告轉匯之事實。 8 被告提供之LINE對話紀錄 被告依指示提供中信銀行帳戶並轉匯之經過之事實。 
二、核被告所為，就附表一編號1所為，係犯組織犯罪防制條例
    第3條第1項後段之參與犯罪組織罪、刑法第339條之4第1項
    第2款三人以上共同詐欺取財罪及洗錢防制法第2條第1款、
    第14條第1項之一般洗錢罪嫌；被告就附表一編號2至5所為
    ，係犯刑法第339條之4第1項第2款之3人以上共同詐欺取財
    罪、洗錢防制法第2條第1款、第14條第1項之一般洗錢罪嫌
    。被告就附表一所為，與「張曉芳」、「BITO俊城」及其所
    屬詐欺集團成員就上開犯行間，均有犯意之聯絡及行為之分
    擔，均請論以共同正犯。被告就附表一編號1所為，係以一
    行為觸犯加重詐欺取財、參與組織犯罪與洗錢3罪，為想像
    競合犯，請依刑法第55條規定，從一重論以三人以上共同詐
    欺取財罪處斷。被告就附表一編號2至5所為，係以一行為觸
    犯加重詐欺取財與洗錢2罪，為想像競合犯，請依刑法第55
    條規定，從一重論以三人以上共同詐欺取財罪處斷。又被告
    就附表一編號1至5所示犯行，犯意各別，行為互殊，請分論
    併罰。
中　　華　　民　　國　 111　　年　　8 　　月　　3 　　日
　　　　　　　　　　　　　　　檢察官  蔡  佳  蒨 
本件證明與原本無異
中　　華　　民　　國   111    年    8     月    9     日
　　　　　　　　　　　　　　　書記官  陳  柏  軒
附表一：
編號 被害人 詐騙方式 匯款時間 金額  1 劉靜 （提出告訴） 詐欺集團成員於110年9月28日起陸續以網友、投資平台客服身分向告訴人劉靜佯稱：使用拍賣軟體擔任電商進行買賣，可從中賺取價差，須將資金投入電子錢包等語。 110年11月4日13時50分 20,000元    110年11月7日11時9分 7,000元    110年11月10日21時54分 5,000元    110年11月11日1時37分 150元 2 李睿麒（原名：李建璋） （提出告訴） 詐欺集團成員於110年10月31日起陸續以網友、投資平台客服身分向告訴人李睿麒佯稱：使用拍賣軟體擔任電商進行買賣，可從中賺取價差，須將資金投入電子錢包等語。 110年11月5日17時39分 3,198元    110年11月6日2時40分（按應為50分） 2,930元    110年11月10日16時48分 33,150元    110年11月12日19時1分 23,000元 3 王志凌 （提出告訴） 詐欺集團成員於110年11月3日起陸續以網友、投資平台客服身分向告訴人王志凌佯稱：使用拍賣軟體擔任電商進行買賣，可從中賺取價差，須將資金投入電子錢包等語。 110年11月4日1時43分 5,000元    110年11月4日10時22分 10,000元    110年11月4日12時3分 46,000元    110年11月5日2時7分 60,000元 4 吳上豪 （提出告訴）  詐欺集團成員於110年10月中起，陸續以網友、投資平台客服身分向告訴人吳上豪佯稱：使用拍賣軟體擔任電商進行買賣，可從中賺取價差，須將資金投入電子錢包等語。 110年11月3日13時37分 10,000元    110年11月5日18時20分 5,000元    110年11月10日18時7分 10,000元    110年11月13日1時51分 10,000元    110年11月13日22時51分 20,000元    110年11月15日14時0分 20,000元 5 李千玉 （提出告訴） 詐欺集團成員於110年11月5日起，陸續以網友、投資平台客服身分向告訴人李千玉佯稱：使用拍賣軟體擔任電商進行買賣，可從中賺取價差，須將資金投入電子錢包等語。 110年11月5日20時36分 1,100元    110年11月11日20時59分 1,500元    110年11月12日13時46分 600元    110年11月12日20時45分 1,750元 

附表二：
編號 匯款時間 轉匯金額 匯入帳戶 1 110年11月4日13時1分 2,994元 玉山商業銀行（下稱玉山銀行）帳號0000000000000號帳戶 2 110年11月4日13時2分 8,088元 台新國際商業銀行（下稱台新銀行）帳號00000000000000號帳戶 3 110年11月4日13時3分 1,535元 國泰世華商業銀行（下稱國泰銀行）帳號000000000000號帳戶 4 110年11月4日13時6分 3,246元 台新銀行帳號00000000000000號帳戶 5 110年11月4日13時7分 8,088元 中信銀行帳號000000000000號帳戶 6 110年11月4日13時9分 998元 中華郵政股份有限公司（下稱郵局）帳號00000000000000號帳戶 7 110年11月4日13時11分 7,401元 郵局帳號00000000000000號帳戶 8 110年11月4日13時12分 998元 臺灣銀行帳號000000000000號帳戶 9 110年11月4日13時13分 998元 郵局帳號00000000000000號帳戶 10 110年11月4日13時15分 1,028元 國泰世華商業銀行（下稱國泰世華銀行）帳號000000000000號帳戶 11 110年11月4日13時16分 4,990元 聯邦商業銀行（下稱聯邦銀行）帳號000000000000號帳戶 12 110年11月4日13時17分 19,960元 新光商業銀行（下稱新光銀行）帳號0000000000000號帳戶 13 110年11月4日13時18分 24,950元 郵局帳號00000000000000號帳戶 14 110年11月4日19時9分 5,000元 郵局帳號00000000000000號帳戶 15 110年11月5日11時39分 1,000元 元大商業銀行（下稱元大銀行）帳號00000000000000號帳戶 16 110年11月5日11時40分 4,100元 郵局00000000000000號帳戶 17 110年11月5日11時41分 2,000元 玉山銀行0000000000000號帳戶 18 110年11月8日11時44分 19,073元 元大銀行00000000000000號帳戶 19 110年11月8日11時45分 4,990元 玉山銀行0000000000000號帳戶 20 110年11月8日11時46分 2,690元 土地銀行帳號000000000000號帳戶 21 110年11月8日11時47分 （本院按沖正） 5,090元 合作金庫帳號0000000000000號帳戶 22 110年11月8日11時48分 （本院按沖正） 5,090元 合作金庫帳號0000000000000號帳戶 23 110年11月8日11時52分 1,876元 國泰世華銀行帳號000000000000號帳戶 24 110年11月8日13時42分 9,980元 台新銀行帳號00000000000000號帳戶 25 110年11月8日13時45分 998元 第一商業銀行（下稱第一銀行）帳號00000000000號帳戶 26 110年11月11日11時47分 24,251元 土地銀行帳號000000000000號帳戶 27 110年11月11日11時48分 2,479元 中信銀行帳號000000000000號帳戶 28 110年11月11日11時49分 2,848元 國泰世華銀行帳號000000000000號帳戶 29 110年11月11日11時50分 1,138元 華南商業銀行（下稱華南銀行）帳號000000000000號帳戶 30 110年11月12日16時36分 6,003元 台新銀行帳號00000000000000號帳戶 31 110年11月15日12時35分 5,527元 華南銀行帳號000000000000號帳戶 32 110年11月15日12時36分 4,291元 玉山銀行帳號0000000000000號帳戶